最高法院刑事判決                              八十七年度台上字第二○八五號
    上  訴  人  甲○○
右上訴人因違反麻醉藥品管理條例案件，不服台灣高等法院中華民國八十七年一月十
三日第二審判決（八十六年度上訴字第六四四八號，起訴案號：台灣板橋地方法院檢
察署八十五年度偵字第一九一二八、二○一二八號），提起上訴，本院判決如左：
    主  文
上訴駁回。
    理  由
按刑事訴訟法第三百七十七條規定：上訴於第三審法院，非以判決違背法令為理由，
不得為之。是提起第三審上訴，應以原判決違背法令為理由，係屬法定要件。且必須
依據卷內資料為具體之指摘，並足據以辨認原判決已具備違背法令之形式，始屬相當
。次按證據之憑信力如何，事實審法院依自由心證之原則，本有斟酌取捨之權，苟其
取捨，不違背經驗法則或論理法則，不得任意指為違法，而據為適法之第三審上訴理
由。本件原判決依憑上訴人甲○○於警訊時自白「今日（按指民國八十五年九月三十
日）我是向一名綽號叫『小琴』的男子，購買一兩安非他命，價錢是新台幣（下同）
三萬元，今日他約我到台北市○○路大橋下一家泡沫紅茶店交易。我是將購來的安非
他命再分裝成小包販賣，我一公克販賣一千五百元。警方查獲安非他命三小包，由我
身上起搜二包、電子秤一台、天平秤一台、分裝吸管二支、分裝袋五百四十一個，是
做販賣時用的」（見八十五年偵字第一九一二八號卷第五頁背面、第六頁正、背面）
。並有經警搜扣如原判決附表二所示之安非他命、電子秤、天平秤、分裝吸管、分裝
袋等供販賣所用之物扣案可證。而在上訴人身上及租屋處查獲之白色結晶五包，送請
法務部調查局鑑定結果，確為安非他命，合計淨重二四‧一五公克，有同局八十六年
八月二十日（）000000000號檢驗通知書在卷可稽。並說明上訴人販入大
量之安非他命，又被警查獲如同判決附表二所示販賣安非他命所用之物，其警訊之自
白，核與事實相符。上訴人以三萬元價格，販入重約一兩之安非他命，欲分裝為每一
公克一千五百元賣出，其有營利之意思，亦已灼然。又麻醉藥品管理條例第十三條之
一第二項第一款之非法販賣化學合成麻醉藥品罪，只需基於營利販賣之意思，有一販
入或賣出之行為，即應成立該罪，不以販入後復行賣出為要件，上訴人以營利意思販
入安非他命，自應成立非法販賣化學合成麻醉藥品罪等證據資料。認定上訴人有如原
判決事實欄所載非法販賣化學合成麻醉藥品犯行，因而撤銷第一審該部分不當之判決
，仍依上揭之規定，論處上訴人有期徒刑五年二月，已於理由內詳細敘述其所憑之證
據及認定之理由，並說明上訴人所辯伊購買安非他命係欲供自己吸用，並非要分裝販
賣予他人云云，不足採信。已依據卷內資料詳予指駁與說明。從形式上觀察，原判決
並無違背法令情形存在。上訴意旨置原判決之明確論斷於不顧，任憑己見，就原審採
證認事職權之合法行使，漫指原判決採證違法、調查未盡，或為單純事實上之爭辯，
殊非適法之第三審上訴理由。依上說明，其上訴違背法律上之程式，應予駁回。
據上論結，應依刑事訴訟法第三百九十五條前段，判決如主文。
中      華      民      國    八十七    年      六      月     十一     日
                              最高法院刑事第五庭
                                  審判長法官  陳  錫  奎
                                        法官  王  德  雲
                                        法官  洪  清  江
                                        法官  吳  昆  仁
                                        法官  李  伯  道
      右正本證明與原本無異
                                              書  記  官
中      華      民      國    八十七    年      六      月     十六     日
